臺灣台南地方法院刑事判決　　　　　　　　　　　　　九十三年度訴字第六二六號
　　公　訴　人　臺灣台南地方法院檢察署檢察官
　　被　　　告　甲　○　○
右列被告因搶奪等案件，經檢察官提起公訴（九十三年度偵緝字第五○三號），暨檢
察官函請併案審理（九十三年度偵字第六三六三號），被告就犯罪事實為有罪之陳述
，經本院裁定進行簡式審判程序後，判決如左：
    主      文
甲○○共同連續意圖為自己不法之所有，而搶奪他人之動產，累犯，處有期徒刑壹年
陸月；又竊盜，累犯，處有期徒刑月。應執行有期徒刑壹年捌月。
    事      實
一、甲○○前因施用第一、二級毒品，經本院以九十年度訴字第九八○號分別判處有
    期徒刑七月、五月，應執行有期徒刑十一月確定，甫於九十二年五月二十四日執
    行完畢，翌日出監。詎仍不知悔改，竟與陳加憲（另經本院以九十三年度訴字第
    二一六號判決判處有期徒刑一年二月確定）共同基於意圖為自己不法所有之犯意
    聯絡而互為搶奪行為之分擔，於九十三年二月十四日十四時三十分許，由甲○○
    騎駛由陳加憲向其不知情之叔叔所借用之車牌號碼ＮＮＫ─四五一號（車牌已先
    行拆下置於置物箱內）之輕型機車，後載陳加憲，自台南縣仁德鄉往台南市○○
    路方向，沿路尋找行搶目標。於同日下午一時許，行至台南市○○路○段一七九
    巷與富農街口時，發現乙○○獨自一人騎駛機車，並將藍色手提袋置於機車前腳
    踏板上，甲○○、陳加憲二人見有機可乘，乃騎至乙○○右後方，乘乙○○不備
    之際，由陳加憲忽然下手搶奪乙○○置於機車腳踏板之前開手提袋。二人得手後
    ，隨即往台南市○○街方向逃逸，乙○○則騎駛機車尾隨在後追趕，甲○○與陳
    加憲騎乘前揭機車逃至台南市○○街、裕孝路口時，因二人所騎乘之前揭機車忽
    然故障，僅能以人力推車之方式繼續前進，而為乙○○騎駛機車隨後追到，因乙
    ○○向陳加憲要求可否僅取走皮包內之現金而返還前開手提袋，陳加憲遂取走手
    提袋內之現金新台幣（下同）五百元後，返還上揭手提袋予乙○○。另甲○○則
    乘陳加憲與乙○○討論上開返還手提袋事宜之際，因見停放在台南市○○街、裕
    平路口之丁○○所有車牌號碼ＶＩＦ─一六七號輕型機車上之鑰匙未取下，復另
    行基於意圖為自己不法所有之犯意，竊取該輛機車作為逃逸工具，並由甲○○騎
    乘甫竊得之機車，再以腳自後方推陳加憲前揭故障之機車繼續逃逸。乙○○於取
    回前揭手提袋後，隨即請求路人代為報警，經接獲報案之警察駕駛警車趕至後，
    即載同乙○○搜尋陳加憲及甲○○之蹤跡，嗣於台南縣仁德鄉○○路四一二號附
    近發現陳加憲與甲○○二人，警車隨即鳴警笛追趕，甲○○見狀即自行騎駛上揭
    其所竊取之機車逃逸，陳加憲則棄該故障機車徒步逃跑，陳加憲逃至台南縣仁德
    鄉○○○街三四號前，即為警逮捕，並扣得其搶奪所得之五百元。另甲○○逃逸
    後，因需錢購買毒品解癮，復承續同一搶奪之犯意，而與「李奇諻」（業已死亡
    ）共同基於意圖為自己不法所有之概括犯意聯絡，由甲○○騎駛「李奇諻」所提
    供之車牌號碼不詳之機車，後載「李奇諻」，於附表所示之時間及地點，由後座
    之「李奇諻」乘如附表所示之被害人不備之際，搶奪附表所示之財物。嗣經陳加
    憲向警方供出與其一起犯搶奪案之人為甲○○，經警循線查獲甲○○，始查知上
    情。
二、案經台南市警察局第一分局移送臺灣台南地方法院檢察署檢察官偵查起訴及台南
    市警察局報告臺灣台南地方法院檢察署檢察官函送併案審理。
    理      由
一、本件被告甲○○所犯為死刑、無期徒刑或最輕本刑為三年以上有期徒刑以外之罪
    ，其於準備程序中就被訴事實為有罪之陳述，經法官告知簡式審判程序之旨，並
    聽取公訴人之意見後，爰依刑事訴訟法第二百七十三條之一第一項規定，裁定由
    受命法官獨任進行簡式審判程序，合先敘明。
二、右揭事實迭據被告甲○○於警詢時、偵訊中及審理時坦承不諱，核與共犯陳加憲
    供述之情節相符，復有遭搶之被害人乙○○於警詢時指述：九十三年二月十四日
    下午三時許，伊在台南市○區○○路三段一七九巷與富農街口，遇歹徒二人騎乘
    未掛牌之重機車，由後座之歹徒伸手搶走伊置於輕機車腳踏板上藍色手提袋乙只
    ，經伊追逐至裕興街及裕孝路口時，歹徒因機車故障，伊要求後座動手行搶之歹
    徒將錢拿走，但是袋子要還給伊，於歹徒將袋子還給伊而逃逸後，伊便請路人報
    警，警方到達時，前座之歹徒以另竊取來之機車推著後座歹徒故障之機車，隨後
    警方於台南縣仁德鄉○○○街查獲後座歹徒陳加憲，另名歹徒騎乘竊來之機車逃
    逸等語（見台南市警察局第一分局南市警一刑偵字第二七九號刑事偵查卷第七頁
    背面及第八頁）；復於本院另案（本院九十三年度訴字二一六號）刑事案件審理
    時證訴：伊騎機車行經東門路，歹徒就騎機車從伊右邊騎過去，並拿走伊放在腳
    踏板上的皮包，歹徒有二人，之後歹徒逃逸到裕興街時機車故障，伊也趕到，伊
    就請他們拿走現金，將皮包還伊，伊和其中一歹徒說話，另外一個在旁邊修理機
    車，他們走時，是騎一輛機車，後來伊請路人報警，他們推著車子跑掉，另也在
    尋找竊車的目標，後來其中一個偷了路旁的機車，伊看到他們騎乘兩輛機車逃跑
    的情形，警察來時那名騎機車的跑掉，另外一名被逮捕等語綦詳（見本院九十三
    年度訴字第二一六號刑事卷第三十八頁）。另證人張淋鈺於警詢時指述：九十三
    年二月十八日晚上九時十分，伊在台南市○○街一二二號前被搶奪皮包，皮包內
    有紅色菲力普六三○手機一支（門號0000000000號，手機序號000
    000000000000號），以及中國信託、匯豐銀行、聯邦銀行信用卡各
    一張、鑰匙圈一個、現金四萬元及伊之汽機車駕照、行照，伊係剛好自台南市○
    ○○街一二二號好點子餐廳用餐完畢，剛出店門口，即有一輛機車搭載二名歹徒
    ，從伊後面搶奪伊的皮包後，由北向南向台南市○○○街右轉成功路方向逃逸等
    語（見台南市警察局南市警刑偵字第一七九號刑事偵查卷第十頁背面、第十一頁
    ），證人何清於警詢時指述：伊於九十三年二月二十日下午四時三十分許，在台
    南市○區○○街三段一九一號前被二名歹徒搶奪皮包，皮包內有一只ＯＫＷＡＰ
    Ａ二六三型手機一支（門號0000000000號，登記為伊丈夫曾瑞鋒之名
    義）、現金八千元等物品，伊是在台南市○區○○街三段一九一號前準備關店時
    ，突然有兩名歹徒共乘一部機車，由後面歹徒伸手搶奪伊的皮包後逃逸等語（見
    台南市警察局南市警刑偵字第一七九號刑事偵查卷第十三頁）。證人林淑英於警
    詢中指述：伊是在九十三年二月二十一日晚上九時五分許，在台南市○○區○○
    路二段五一號前，皮包被搶走，內有二千三百元、諾基亞手機一支（門號000
    0000000號）、珍珠項鍊一條、金戒指二只、耳環一付、中國信託商業銀
    行白金信用卡一張、身份證一張、汽車駕照等財物。歹徒有二人共同騎乘一部機
    車，從伊左後方搶走伊拿在左手上之黑皮包等語（見台南市警察局南市警刑偵字
    第一七九號刑事偵查卷第十五頁背面）。另機車失竊之被害人丁○○亦指述：九
    十三年二月十四日下午四時三十分，伊在台南市○區○○路口失竊車牌號碼ＶＩ
    Ｆ—一六七號黑色輕機車等語明確（見台南市警察局第一分局南市警一刑偵字第
    二七九號刑事偵查卷第十一頁背面）。另被告甲○○所申請之門號000000
    0000號行動電話通聯紀錄中，確有上開被害人張淋鈺被搶之手機序號000
    000000000000號手機之使用紀錄，有被害人張淋鈺手機序號一紙及
    前開通聯紀錄一份在卷可查（見台南市警察局南市警刑偵字第一七九號刑事偵查
    卷第三三頁至三六頁），足見被告甲○○確有使用自被害人張淋鈺處所搶奪而來
    之贓物（該部分因被告甲○○係使用搶奪而來之手機，而非盜用手機內之ＳＩＭ
    卡，故並未涉犯電信法犯行，附此敘明），益徵證明被告甲○○確犯有本案搶奪
    犯行。此外，復有扣案之五百元、贓物認領保管單及照片十八幀在卷可稽。從而
    被告甲○○之自白核與事實相符，本件事證明確，被告甲○○犯行堪以認定，應
    予依法論科。
三、核被告甲○○所為，係犯刑法第三百二十五條第一項之搶奪罪及三百二十條之竊
    盜罪。被告所犯上開二罪犯意各別，行為互殊，應分論併罰。被告與陳加憲二人
    ，就上開搶奪乙○○之犯行間，以及被告與「李奇諻」二人，就搶奪附表所示之
    犯行間，均有犯意聯絡及行為分擔，均應論以共同正犯。被告先後多次搶奪犯行
    ，時間緊接，犯罪基本構成要件相同，顯係基於概括之犯意反覆為之，應依連續
    犯之規定論以一罪，並加重其刑。又被告甲○○前因施用第一、二級毒品，經本
    院以九十年度訴字第九八○號分別判處有期徒刑七月、五月，應執行有期徒刑十
    一月確定，甫於九十二年五月二十五日執行完畢，有臺灣高等法院被告全國前案
    紀錄表及臺灣台南地方法院檢察署刑案資料查註紀錄表各一份附卷可按，其於執
    行完畢後五年之內，再犯本案之罪，係屬累犯，應依刑法第四十七條之規定，就
    搶奪部分遞加重其刑，竊盜部分加重其刑。臺灣台南地方法院檢察署移送併辦（
    九十三年度偵字第六三六三號）部分（即附表部分）之搶奪犯行雖未據檢察官提
    起公訴，惟因與已起訴之搶奪犯行有連續犯之裁判上一罪關係，為起訴效力所及
    ，本院自應併予審判，併此說明。爰審酌被告前已有搶奪及竊盜等多項前科，素
    行不良，有前開臺灣高等法院被告全國前案紀錄表及臺灣台南地方法院檢察署刑
    案資料查註紀錄表各一份附卷可按，且被告正值青年，不思以正當途徑賺取錢財
    ，竟屢次以二人飛車搶奪之方式，不分日夜多次奪取他人財物，造成社會大眾對
    於社會治安之不安全感，危害社會安全甚鉅，及被告犯罪之動機係為購買毒品解
    癮，犯後坦承犯行態度良好等一切情狀，量處如主文所示之刑，以資懲儆。
四、另被告雖另自承於九十三年三月間某日晚上九時許，獨自一人騎駛機車在不詳地
    點，搶奪一名女性之書包，書包內並有一百元及一些書本等情。惟刑事訴訟法第
    一百五十六條第二項之規定意旨既係被告雖經自白，然仍應調查其他必要之證據
    ，以察其是否與事實相符，始得為論罪科刑之依據。經查上開被告自白之犯行，
    除被告之自白外，並無其他補強證據足資佐證，是既查無任何證據足資佐證被告
    上開自白之犯行，故該部分自難僅據被告上開自白即予論罪，併予敘明。
據上論斷，應依刑事訴訟法第二百七十三條之一第一項、第二百九十九條第一項前段
，刑法第二十八條、第五十六條、第三百二十五條第一項、第三百二十條、第四十七
條、第五十一條第五款，判決如主文。
本案經檢察官丙○○到庭執行職務。
中      華      民      國     九十三     年      七      月   二十八   日
                                    臺灣臺南地方法院刑事第七庭
                                            法  官  楊  佳  祥
右正本證明與原本無異。
如不服本判決，應於判決送達後十日內向本院提出上訴狀（應附繕本）。
                                            書記官  顏  惠  華
中      華      民      國     九十三     年      七      月   二十八   日
附錄論罪科刑法條：
中華民國刑法第三百二十五條：
意圖為自己或第三人不法之所有，而搶奪他人之動產者，處六月以上五年以下有期徒
刑。
因而致人於死者，處無期徒刑或七年以上有期徒刑，致重傷者，處三年以上十年以下
有期徒刑。
第一項之未遂犯罰之。
中華民國刑法第三百二十條：
意圖為自己或第三人不法之所有，而竊取他人之動產者，為竊盜罪，處五年以下有期
徒刑、拘役或五百元以下罰金。
意圖為自己或第三人不法之利益，而竊佔他人之不動產者，依前項之規定處斷。
前二項之未遂犯罰之。
附表
┌──┬────┬────────┬────────┬─────────┐
│編號│被害人  │搶奪時間        │搶奪地點        │搶得財物          │
├──┼────┼────────┼────────┼─────────┤
│一  │張淋鈺  │九十三年二月十八│台南市○○街一二│新台幣四萬元、紅色│
│    │        │日晚上九時十分許│二號前          │菲利普六三○手機一│
│    │        │                │                │支（手機序號三五一│
│    │        │                │                │000000000│
│    │        │                │                │○八八號、並有門號│
│    │        │                │                │000000000│
│    │        │                │                │六號ＳＩＭ卡一張）│
│    │        │                │                │，中國信託商業銀行│
│    │        │                │                │信用卡、香港上海匯│
│    │        │                │                │豐銀行信用卡、聯邦│
│    │        │                │                │商業銀行信用卡、鑰│
│    │    │                │                │匙圈一個、張淋鈺之│
│    │        │                │                │機車駕駛執照及行車│
│    │        │                │                │執照等物。        │
└──┴────┴────────┴────────┴─────────┘
┌──┬────┬────────┬────────┬─────────┐
│二  │何  清  │九十三年二月二十│台南市○○街○段│ＯＫＷＡＰＡ二六三│
│    │        │日下午四時三十分│一九一號前      │型手機一支（手機序│
│    │        │許              │                │號不詳，其內有門號│
│    │        │                │                │000000000│
│    │        │                │                │五號ＳＩＭ卡一張，│
│    │        │                │                │登記為曾瑞鋒之名義│
│    │        │                │                │）、新台幣八千元等│
│    │        │                │    │物。              │
├──┼────┼────────┼────────┼─────────┤
│三  │林淑英  │九十三年二月二十│台南市○○路○段│新台幣二千三百元、│
│    │        │一日晚上九時五分│五一號前        │諾基亞手機一支（門│
│    │        │許              │                │號00000000│
│    │        │                │                │九七號）、珍珠項鍊│
│    │        │                │                │一條、金戒指二只、│
│    │        │                │                │耳環一副、中國信託│
│    │        │                │                │商業銀行白金信用卡│
│    │        │                │                │、林淑英身份證及汽│
│    │        │                │                │車駕駛執照等物。  │
└──┴────┴────────┴────────┴─────────┘
